臺灣高雄地方法院民事裁定
109年度消債更字第126號
聲  請  人  陳宥瑄（原名：陳佳妮、陳新雅）
0000000000000000

0000000000000000

0000000000000000

0000000000000000

上列當事人因消費者債務清理事件聲請更生，本院裁定如下：
    主  文
聲請人陳宥瑄自中華民國一○九年七月二十一日下午四時起開始
更生程序。
命司法事務官進行本件更生程序。
    理  由
一、按債務人不能清償債務或有不能清償之虞者，得依本條例所
    定更生或清算程序，清理其債務；債務人無擔保或無優先權
    之本金及利息債務總額未逾新臺幣（下同）12,000,000元者
    ，於法院裁定開始清算程序或宣告破產前，得向法院聲請更
    生；法院開始更生程序之裁定，應載明其年、月、日、時，
    並即時發生效力；法院開始更生或清算程序後，得命司法事
    務官進行更生或清算程序，必要時得選任律師、會計師或其
    他適當之自然人或法人1人為監督人或管理人，消費者債務
    清理條例（下稱消債條例）第3條、第16條第1項、第42條第
    1項、第45條第1項分別定有明文。
二、聲請意旨略以：伊有不能清償債務情事，前依消債條例規定
    ，向前鎮區調解委員會聲請前置調解，惟調解不成立。伊又
    未經法院裁定開始清算程序或宣告破產，爰聲請更生等語。
三、經查：
  ㈠聲請人前向前鎮區調解委員會聲請前置調解，於民國108年12
    月24日調解不成立，嗣於109年4月14日具狀向本院聲請更生
    等情，有調解不成立證明書（卷第18頁）附卷可稽，堪信為
    真實。
  ㈡聲請人於106年度至108年度申報所得各為0元、46,300元、0
    元，名下無財產，有郵局帳戶存款3,022元，並有三商美邦
    人壽保單解約金3,016元（另原有保單號碼000000000000號
    保單，前於106年5月變更要保人為長子張○豪，嗣於107年9
    月14日解約，領回美元1,263.86元）、至中國人壽、富邦人
    壽保單部分，均無解約金；又聲請人自陳106年10月起於翔
    陽飲料店（即50嵐民生民權店）擔任副店長，106年10月至1
    08年12月每月收入22,000元，自109年1月起每月收入調整為
    23,800元，前於109年5月15日領取勞工紓困補助30,000元，
    現未領取任何補助等情，有財政部高雄國稅局106年度至108
    年綜合所得稅各類所得資料清單及財產歸屬資料清單（卷第
    19頁、第31至32頁、第96頁）、財產及收入狀況說明書（卷
    第5至7頁）、債權人清冊（卷第9至14頁）、戶籍謄本（卷
    第17頁）、勞工保險被保險人投保資料表（卷第35頁）、個
    人商業保險查詢結果表（卷第29頁）、財團法人金融聯合徵
    信中心前置協商專用債權人清冊（卷第80至82頁）、信用報
    告（卷第76至79頁）、社會補助查詢表（卷第129至131頁）
    、高雄市政府都市發展局函（卷第108頁）、勞動部勞動力
    發展署高屏澎東分署函（卷第112頁）、勞動部勞工保險局
    函（卷第111頁）、存簿（卷第20頁、第97至100頁）、在職
    薪資證明（卷第33頁）、三商美邦人壽保險股份有限公司函
    （卷第115至118頁）、中國人壽保險股份有限公司函（卷第
    113至114頁）、富邦人壽保險股份有限公司陳報狀（卷第11
    9頁）等附卷可證。依聲請人上述工作、收入及財產情況，
    堪認以其自109年1月起每月收入23,800元核算其償債能力，
    較為妥適。
  ㈢關於聲請人必要生活費用部分，聲請人主張每月支出13,748
    元（無房屋租金）乙情。按債務人必要生活費用，以最近一
    年衛生福利部或直轄市政府所公告當地區每人每月最低生活
    費一點二倍定之，消債條例第64條之2第1項定有明文。本院
    參酌衛福部社會司所公告109年度高雄市最低生活費為13,09
    9元，1.2倍即15,719元。又聲請人陳稱於母親所有房屋居住
    ，客觀上無房屋費用支出，故於計算聲請人個人每月必要生
    活費時，即應自前開已包括聲請人居住費用在內之每月最低
    生活費用中，扣除相當於房租支出所佔比例（大約為24.36％
    ）。依此計算結果，聲請人每月之必要生活費應以11,890元
    為準【計算式：15,719－（15,719×24.36%）＝11,890】，逾
    此範圍難認必要。
  ㈣關於聲請人扶養支出部分，聲請人陳稱須扶養未成年子女張○
    豪、張○恩，每月每月支出扶養費各4,500元。經查，張○豪
    係97年9月生，現就讀國小，於106年度至107年度均無申報
    所得，108年度申報所得為6,000元（性質為競技所得），名
    下無財產，現未領取任何補助；張○恩係104年1月生，現就
    讀幼兒園，於106年度至108年度均無申報所得，名下無財產
    ，前於108年8月至109年1月共領取育兒津貼15,000元，現未
    領取任何補助等情，此有戶籍謄本（卷第51頁）、所得資料
    清單及財產歸屬資料清單（卷第88至95頁）、社會補助查詢
    表（卷第120至122頁、第126至128頁）、教育局通知書（卷
    第34頁）、高雄市政府教育局函（卷第109至110頁）、存簿
    （卷第101至107頁）、學費繳費收據（卷第40至46頁）附卷
    可參。張○豪、張○恩既未成年，名下復無財產，堪認有受扶
    養之權利。至於扶養費用數額部分，按受扶養者之必要生活
    費用，準用第一項規定計算基準數額，並依債務人依法應負
    擔扶養義務之比例認定之，消債條例第64條之2第2項亦有明
    定。準此，以109年度高雄市每人每月不含房屋支出之最低
    生活費1.2倍即11,890元計算（詳前述），與配偶共同負擔
    扶養費（計算式：11,890×2÷2＝11,890），聲請人主張每月
    支出子女扶養費共計9,000元應為可採（計算式：4,500×2＝9
    ,000）。
  ㈤承上，聲請人目前每月收入23,800元，扣除個人必要支出11,
    890元、子女扶養費9,000元後，剩餘2,910元，而聲請人目
    前負債總額為2,587,188元（卷第9至14頁債權人清冊），扣
    除三商美邦人壽保單解約金3,016元後，以每月所餘逐年清
    償，至少須約74年【計算式：（2,587,188－3,016）÷2,910÷
    12≒74】始能清償完畢，應認其已不能清償債務。此外，聲
    請人無擔保或無優先權之債務總額未逾1,200萬元，且無消
    債條例第6條第3項、第8條或第46條各款所定駁回更生聲請
    之事由存在。則聲請人聲請更生為有理由，應予准許，爰命
    司法事務官進行本件更生程序。
四、依消債條例第11條第1 項、第45條第1 項、第16條第1 項，
    裁定如主文。
中　　華　　民　　國　 109　　年　　7 　　月　　21　　日
              　　民事庭　  　法　官　陳宛榆
以上正本係照原本作成。
本裁定不得抗告。
中　　華　　民　　國　 109　　年　　7 　　月　　21　　日
  　                          書記官　何福添